【裁判字號】    95,簡上,223
【裁判日期】    970304
【裁判案由】    竊盜
【裁判全文】
臺灣雲林地方法院刑事判決             95年度簡上字第223號
上  訴  人
即  被  告  乙○○
選任辯護人  高進棖律師
上列上訴人即被告因竊盜案件，不服本院斗六簡易庭中華民國95
年10月23日95年度六簡字第391 號刑事簡易判決（聲請簡易判決
處刑書案號：95年度偵字第472 號），提起上訴，本院第二審合
議庭判決如下：
    主      文
原判決撤銷。
乙○○共同竊盜未遂，處拘役伍拾捌日，如易科罰金，以銀元
佰元即新臺幣玖佰元折算壹日，減為拘役貳拾玖日，如易科罰金
，以銀元佰元即新臺幣玖佰元折算壹日。
    事實及理由
一、犯罪事實：
    乙○○明知戊○○（另經本院斗六簡易庭於民國95年10月23
    日以95年度六簡字第391 號判處得易科罰金之有期徒刑6 月
    確定）為址設雲林縣斗六市○○里○○路6 之2 號1 樓之「
    翊祥開發工程有限公司」（下稱翊祥公司）之負責人，且明
    知戊○○欲透過翊祥公司經營砂石場之名義，在雲林縣莿桐
    鄉○○段第4158、4159、4160、4161、4162、4166、4183及
    4184地號之土地上（以下簡稱本案土地，其中第4166號之土
    地屬經濟部水利署所有；第4183號及第4184號之土地為財政
    部國有財產局所有；其餘土地屬未登錄之國有土地），從事
    盜採砂石之行為，竟仍貪圖小利，與戊○○共同基於意圖為
    自己不法所有之犯意聯絡，以每日新臺幣（下同）2,000 元
    及每小時800 元之代價，分別代為僱請具有犯意聯絡之張佑
    任及陳泳儒（均另經本院斗六簡易庭於95年10月23日以95年
    度六簡字第391 號判處得易科罰金之有期徒刑5 月確定）為
    戊○○工作。戊○○即於95年1 月17日6 時至7 時許，指示
    張佑任駕駛戊○○所有之小松牌PC 300型挖土機1 部，另陳
    泳儒則駕駛其所有車號UT-788號大貨車1 輛，計畫由張佑任
    操作該挖土機，以邊挖邊填之方式將本案土地上之砂石挖起
    後，置放於該大貨車上，再由陳泳儒駕車載運離去之方式竊
    取本案土地上之砂石。然張佑任駕駛該挖土機自本案土地上
    挖出約200 立方公尺之砂石，未及將其挖取之砂石全數放置
    於該大貨車之際，即為接獲線報之警員丁○○在上址當場查
    獲而不遂，嗣經警方循線查獲乙○○與戊○○，始知上情。
二、認定犯罪事實所憑之證據及理由：
  (一)證據能力部分：
  1.按被告以外之人於審判外之陳述，雖不符刑事訴訟法第159
    條之1 至之4 等4 條規定，而經當事人於審判程序同意作為
    證據，法院審酌該陳述作成時之情況，認為適當者，亦得作
    為證據，刑事訴訟法第159 條之5 第1 項定有明文。經查，
    本判決後開所引用之各該被告以外之人於審判外之陳述（包
    括言詞及書面陳述），皆屬傳聞證據，惟被告乙○○及其辯
    護人雖知上開證據資料為傳聞證據，但於本院準備程序及審
    判期日均表示同意作為證據使用（見本院卷第161 頁至第16
    2 頁反面、第201 頁），本院審酌上開證據製作時之情況，
    並無違法不當之情事，認為以之作為證據應屬適當，揆諸前
    開規定，應認該等供述證據均有證據能力。
  2.卷附95年1 月17日雲林縣莿桐鄉○○段之會勘紀錄1 份（見
    警卷第11頁至第12頁），係雲林縣警察局警員劉有程及許瑞
    祥會同雲林縣政府工務局技士甲○○所製作，為被告以外之
    人在審判外之陳述，屬傳聞證據，被告及其辯護人在本院準
    備程序及審判中均不同意該會勘紀錄作為證據使用（見本院
    卷54頁），本院參酌前情，並考量該會勘紀錄係該管人員針
    對個案所做成之紀錄文書，不符合傳聞證據得作為證據使用
    之法定要件，應排除其證據能力。
  (二)證明力部分：
    訊據被告固坦承受戊○○之委託，以前述薪資代為僱請張佑
    任及陳泳儒分別駕駛挖土機及大貨車，在本案土地上為戊○○工作，惟矢口否認有前述竊盜犯行，辯稱：伊當天只是幫
    忙戊○○僱請張佑任及陳泳儒操作挖土機及大貨車將本案土
    地中靠近辦公室附近之地面之整平，在本案土地上之坑洞係
    他人盜採砂石所造成，伊沒有盜採砂石之犯行云云。被告之
    辯護人則為被告辯以：本案土地上之砂石因為曾經被他人盜
    採過，所以有坑洞存在，本案被告僅是幫忙僱工整地，張佑
    任及陳泳儒並沒有盜採砂石，也沒有將本案土地上之砂石外
    運，故被告並不該當竊盜罪云云。經查：
  1.本案土地中第4166號之土地屬經濟部水利署所有；第4183號
    及第4184號之土地為財政部國有財產局所有；其餘土地屬未
    登錄之國有土地之事實，為被告所是認（見本院卷第33頁反
    面），且有雲林縣斗六地政事務所96年10月16日斗地一字第
    0960008753號函所附雲林縣莿桐鄉○○段第4166、4183及第
    4184地號土地之土地登記謄本共3 紙在卷可考（見本院卷第
    128 頁至第131 頁），堪信為真實。
  2.又戊○○為翊祥公司之負責人，其以翊祥公司在本案土地上
    經營砂石場之名義，委請被告以前開價格代為僱請張佑任及
    陳泳儒駕駛前述挖土機及大貨車替戊○○之在本案土地上工
    作之情，亦經被告供認在卷（見本院卷第120 頁），且與共
    犯戊○○、張佑任及陳泳儒在警詢及檢察官面前陳述情節大
    致相符（見警卷第1 頁至第8 頁；偵卷第13頁至第15頁、第
    31頁至第34頁），並有雲林縣斗六地政事務所95年5 月17日
    土地複丈成果圖及翊祥公司之基本資料查詢各1 紙附卷可查
    （見警卷第27頁；本院卷第66頁），此情亦堪認定。證人戊○○雖另到庭證稱其沒有指揮張佑任及陳泳儒為其工作，只
    有交代被告去處理，蓋其對於工作內容不熟（見本院卷第19
    9 頁反面），惟翊祥公司之營業範圍包括土石採取，有前述
    翊祥公司基本資料查詢可佐，顯見戊○○對於土石採取有一
    定程度之瞭解，其自無透過被告方能指揮張佑任及陳泳儒之
    理，顯見證人戊○○之證述避重就輕，且與常理有悖，不能
    採信。
  3.關於本案查獲經過，證人即本案取締之警員丁○○到庭證稱
    ：我的另1 位同事陳文忠接獲線報，表示有人在本案土地上
    盜採砂石，我即在當天早上6 點多到現場查緝，我到現場時
    看到該挖土機在本案土地坑洞內之砂石堆上面，正要將該砂
    石放置在該大貨車上，而該砂石堆旁邊高程有高低落差，且
    該砂石堆帶點黑色有濕氣，屬於新挖掘的砂石，又我看到挖
    土機的挖斗放置地點之土地比旁邊的土地還要低，所以可以
    認定他們（即張佑任及陳泳儒）在盜採本案土地上的砂石，
    但因為現場沒有車輛出入之痕跡，可以認定他們還沒有載運
    出去等語明確（見本院卷第189 頁至第194 頁反面）；證人
    甲○○則證稱：該砂石堆差不多有200 立方公尺等語（見
    193 頁）。本院認為證人丁○○自承處理盜採砂石案件至少
    有10至20件（見本院卷第189 頁），證人甲○○為雲林縣政
    府取締盜採砂石之承辦人員，均有一定之專業，且其等前開
    證言與卷附查獲現場照片16張（見警卷第14頁至第21頁）所
    示影像互核一致，又其等與被告並無仇怨，應無甘冒偽證罪
    之風險而設詞誣陷被告之理，從而，其等之證詞為真實可採
    ，足見張佑任確實有在本案土地上駕駛挖土機向下挖掘砂石
    約200 立方公尺，並欲將之放置在陳泳儒所駕駛之大貨車上
    載運離去之竊盜行為甚明。
  4.被告及其辯護人雖均以張佑任及陳泳儒係在本案土地上整地
    之詞置辯，惟查，被告亦坦承張佑任在本案土地上操作挖土
    機時，有卸也有堆之動作，與一般整地之作法大相逕庭（見
    本院卷第188 頁反面），且該挖起之砂石堆呈現黑色濕潤狀
    ，亦經證人丁○○證述如前，可認該砂石堆係屬從本案土地
    向下挖深所取出之深層砂石，若純供整地之用，駕駛該挖土
    機以撥土方式將地面鋪平即可，應無須大費周章地將在本案
    土地底層之砂石挖起。尤有進者，辦公室距離張佑任、陳泳
    儒遭查獲之地點尚有一段距離，需要大貨車作為搬運該砂石
    之用乙情，已為被告陳述明確（見本院卷第196 頁），若確
    如被告及其辯護人所言係為了將辦公室附近之地面整平，為
    何不在辦公室附近為之？反而僱請張佑任駕駛挖土機在距離
    辦公室較遠之處挖取砂石，再僱請陳泳儒駕駛大貨車載運之
    ？足認被告及其辯護人之辯詞實與一般常情有違。再者，張
    佑任及陳泳儒遭警查獲之時間為早上6 時至7 時許，以查獲
    現場之砂石堆呈現黑色濕潤狀之情況作觀察，可以推論該砂
    石堆被挖出之時間應係在本案為警查獲前不久，是張佑任在
    本案土地上操作該挖土機作業之時間係在同日6 時前某時，
    如是，該時間亦顯非一般工作之時間，若為單純整地，為何
    要選在如此不尋常之時間作業？本院綜合上情，認為被告及
    其辯護人之整地說法純屬無稽，要難採信。至被告及其辯護
    人雖另提出翊祥公司購買砂石之發票2 紙（見本院外放之證
    物袋(二)）作為前述整地之說的佐證，然細究該發票之內容，
    亦僅能證明翊祥公司曾向他人購買砂石之事實，卻無法證明
    該購得之砂石用途究竟為何，不足採為有利於被告之認定。
    另證人戊○○雖到庭證稱：購得之砂石是要作為洗砂之用，
    只有預先放在現場（見本院卷第197 頁反面），然經辯護人
    進一步詰問其所購得砂石之去向時，證人戊○○卻再證稱：
    我買回來的砂石有一部份與現場查獲地點之砂石混在一起（
    見本院卷第197 頁反面），前後已不一致，其真實性不無疑
    義。是本院亦未能從證人戊○○之證詞獲得對被告有利之心
    證。
  5.再就本案遭盜取砂石之面積而論，公訴意旨認為本案遭盜取
    砂石之數量約達7,845 立方公尺，係以本案土地位置圖上記
    載之挖掘面積及平面圖（見警卷第28頁至第29頁）為其論據
    。然被告堅稱前述數字實係測量本案土地上之整個坑洞所得
    ，而該坑洞在本案發生前已經存在，非被告僱工所造成。本
    院認為前述7,845 立方公尺之數額為證人甲○○就以皮尺及
    衛星定位法測量本案土地上之坑洞後所得之數據，業據證人
    甲○○證述明確（見本院卷第186 頁反面），但其證稱：是
    警察（即丁○○）說他們涉嫌挖掘整個坑洞，所以才量整個
    坑洞之面積（見本院卷第192 頁）。是證人甲○○僅係聽從
    丁○○之指示測量該坑洞面積而已，但該坑洞是否為張佑任
    等人所挖掘，尚非肯定，本院即難憑其測量該坑洞所得之數
    據採為不利於被告之認定。又證人丁○○證稱：我到現場時
    ，僅有看到張佑任在本案土地坑洞內之砂石堆上駕駛挖土機
    ，但是因為旁邊高程有落差，我們不知道是何時挖的，何時
    盜採的，所以請雲林縣政府的人員（即甲○○）過來測量（
    即測量整個坑洞）（見本院卷第190 頁反面）。是綜合上述
    證詞可以得知，前述7,845 之數字係證人甲○○依證人丁○○之指示範圍而去測量查獲地點之整個窪地面積所得之數據
    ，至於證人丁○○為何要去指示甲○○測量該窪地面積，實
    係因為其查獲張佑任及陳泳儒當時，該挖土機及大貨車俱在
    該窪地內作業，故其懷疑該窪地亦係其盜採砂石所造成。是
    該坑洞是否確實為被告所僱請之張佑任及陳泳儒所挖掘？不
    能從證人甲○○及丁○○之證詞獲得證明。此外，7,845 立
    方公尺之砂石至少需要500 輛卡車載運，已經證人甲○○證
    述屬實（見本院卷第184 頁），然查獲現場之該輛大貨車為
    查獲當日透過被告僱請，已據陳泳儒陳述無訛（見警卷第6
    頁），若欲造成該窪地則需駕駛大貨車進出本案土地500 車
    次，勢必在查獲現場會看到許多車輛出入之痕跡，然本案土
    地查獲地點附近亦未發現其他車輛行經之壓痕，已經證人丁○○證言屬實（見本院卷第193 頁），且有前述現場查獲照
    片可明（見警卷第14頁至第21頁），是該窪地之形成堪信非
    被告雇工所為，則被告及其辯護人辯稱該窪地係他人盜採砂
    石所為，在其施工前已經存在之詞，應非飾卸，而可以採信
    。此由本院提示向經濟部水利署第四河川局調取本案土地93
    年度空照圖（見本院卷第90頁）交證人甲○○閱覽，證人甲○○亦證稱：從該空照圖可以得知本案土地在當時（即93年
    時）已經有被他人挖過的痕跡（見本院卷第186 頁反面）亦
    可徵憑。從而，證人甲○○所繪製之前述位置圖及平面圖亦
    僅能證明該窪地之實際面積而已，不能代表被告在本案土地
    上盜取相當於窪地深度數量之砂石面積無疑。
  6.綜上所陳，張佑任及陳泳儒為被告所僱請，受戊○○之指示
    在本案土地上盜採國有砂石約200 立方公尺之事實，業經本
    院詳論如前，被告及其辯護人之前開辯解均無可採。又被告
    曾為營造廠之工地主任，熟捻採取砂石之業務，亦從本案中
    獲取數佰元之利益，為被告所自承（見本院卷第206 頁反面
    ），本案雇工作業之土地又屬國有土地，不得任意在其上作
    業，被告對此當無不知之理，然被告對於戊○○請託其在國
    有土地上雇工作業乙事未加推辭，顯然與戊○○、張佑任及
    陳泳儒有共同犯意之聯絡與行為分擔，自應就本件竊盜行為
    共同負擔罪責。準此，被告前述共同竊盜之犯行堪以認定，
    應依法論科。
三、撤銷改判之理由：
    原審判決認定被告罪證明確，依刑法第2 條第1 項前段、第
    320 條第1 項、第28條（修正前）、第56條（修正前）、第
    41條第1 項前段（修正前），罰金罰鍰提高標準條例第1 條
    前段、第2 條（修正前），判處被告得易科罰金之有期徒刑
    6 月，固非無見。惟被告共同竊盜本案土地砂石之數量約為
    200 立方公尺，原審判決認定被告盜採砂石之數量為7,845
    立方公尺，已有誤會。又張佑任及陳泳儒在本案土地上作業
    不久即被查獲，應無連續犯之適用，原審以連續犯論擬，並
    加重其刑，亦有可議。此外，張佑任在本案土地上駕駛挖土
    機向下挖掘砂石約200 立方公尺，並欲將之放置在陳泳儒所
    駕駛之大貨車上載運離去之際即為警查獲，則該砂石顯然尚
    未置於張佑任等人之實力支配下，屬竊盜未遂，原審以竊盜
    既遂論科，尚有違誤。最後，被告犯罪時間在96年4 月24日
    以前，核與中華民國96年罪犯減刑條例所定得減刑之要件相
    符，原審未適用該條例之規定減輕被告之宣告刑，亦於法有
    違。被告上訴否認犯行，雖無理由，然原判決既有前述違法
    之處，自應撤銷原判決。
四、論罪科刑之理由：
  (一)被告行為後，刑法業於94年2 月2 日修正公布，並於95年7
    月1 日施行。修正後刑法第2 條第1 項規定：「行為後法律
    有變更者，適用行為時之法律。但行為後之法律有利於行為
    人者，適用最有利於行為人之法律。」即由修正前之「從新
    從輕」原則，改採「從舊從輕」原則，以與刑法第1 條罪刑
    法定主義契合，並貫徹法律禁止溯及既往原則（參見刑法第
    2 條立法理由說明一），且係規範行為後法律變更所生新舊
    法律比較適用之準據法，於新法施行後，應適用新法第2 條
    第1 項之規定，為「從舊從輕」之比較（參照最高法院95年
    度第8 次刑事庭會議決議）。茲就本案有關新舊刑法比較分
    述如下：
  1.【適用法條之罰金刑】：
    被告行為時之刑法第33條第5 款規定：「罰金：1 元以上」
    ，修正後刑法該條規定為：「罰金：新臺幣1,000 元以上，
    以百元計算之」。又刑法施行法於95年6 月14日增訂公布第
    1 條之1 規定：「（第1 項）中華民國94年1 月7 日刑法修
    正施行後，刑法分則編所定罰金之貨幣單位為新臺幣。（第
    2 項）94年1 月7 日刑法修正時，刑法分則編未修正之條文
    定有罰金者，自94年1 月7 日刑法修正施行後，就其所定數
    額提高為30倍。但72年6 月26日至94年1 月7 日新增或修正
    之條文，就其所定數額提高為3 倍。」刑法第320 條第1 項
    之竊盜罪，法定刑可處銀元500元以下之罰金，且未於72年6
    月26日至94年1 月7 日間修正，故應就其所定數額提高為30
    倍。是依修正後之規定與被告行為時之罰金罰鍰提高標準條
    例第1 條前段及行政院、司法院據以發布提高刑法有關罰金
    條文之罰金倍數10倍，並自72年8 月1 日施行之規定相較，
    其罰金刑之最高度固未變更，但最低度已由銀元10元即新臺
    幣30元（依現行法規所定貨幣單位折算新臺幣條例第2條 之
    規定，銀元以新臺幣元之3 倍折算之），修正為新臺幣1,00
    0 元，並以百元計算之，有關科刑規範事項已有變更，經比
    較新舊法，修正後之刑法第33條第5 款規定並非較有利於被
    告，本件應適用修正前刑法第33條第5 款之規定。
  2.【關於罰金刑貨幣單位由銀元修正為新臺幣之法律適用】：
    刑法施行法第1 條之1 的立法理由謂：因應刑法增修條文施
    行後，刑法第33條第5 款規定，罰金貨幣單位已改為新臺幣
    ，是以同法各罪所定罰金貨幣單位，自應配合上開規定修正
    ；且因不再適用現行法規所定貨幣單位折算新臺幣條例，為
    使罰金數額趨於一致，避免衍生新舊法比較適用問題，以緩
    和實務適用法律之衝擊，於不變動罰金數額之前提下，而為
    制定。可見刑法施行法第1 條之1 ，係為取代罰金罰鍰提高
    標準條例第1 條前段而制定，具有特別準據法之性質，應逕
    予適用（最高法院96年度臺上字第5331號、第4185號、第14
    64號判決意旨參照）。
  3.【刑法第28條共同正犯】：
    被告行為時刑法第28條規定：「2 人以上共同實施犯罪之行
    為者，皆為正犯。」修正施行後之規定則為：「2 人以上共
    同實行犯罪之行為者，皆為正犯。」揆諸本條之修正理由係
    為排除陰謀共同正犯，預備共同正犯成立共同正犯之可能，
    自屬法律有變更，然無論適用修正前或修正後之該條規定，
    對被告而言均無有利或不利之情形，依刑法第2 條第1 項前
    之規定，自應適用修正前刑法第28條之規定。
  4.【未遂犯】：
    被告行為時之刑法第25條規定：「已著手於犯罪行為之實行
    而不遂者，為未遂犯，未遂犯之處罰，以有特別規定者，為
    限。」第26條前段規定「未遂犯之處罰，得按既遂犯之刑減
    輕之」規定。於刑法修正施行後，將上開規定統一移置於修
    正後刑法第25條：「已著手於犯罪行為之實行而不遂者，為
    未遂犯。未遂犯之處罰，以有特別規定者為限，並得按既遂
    犯之刑減輕之。」比較上開修正前後規定，僅屬法條順序之
    移置，並無法律之變更，自不生法律比較適用之問題（最高
    法院95年第21次刑事庭會議決議參照），應適用裁判時即修
    正後刑法第25條之規定。
  5.【易科罰金】：
    又被告行為時之易科罰金折算標準，修正前罰金罰鍰提高標
    準條例第2 條前段（現已刪除）規定，就其原定數額提高為
    100 倍折算1 日，則本件被告行為時之易科罰金折算標準，
    應以銀元300 元折算1 日，經依現行法規所定貨幣單位折算
    新臺幣條例第2 條折算為新臺幣後，應以新臺幣900 元折算
    為1 日。惟修正公布施行之刑法第41條第1 項前段則規定：
    「犯最重本刑為5 年以下有期徒刑以下之刑之罪，而受六個
    月以下有期徒刑或拘役之宣告者，得以新臺幣1,000 元、2,
    000 元或3,000 元折算1 日，易科罰金。」比較修正前後之
    易科罰金折算標準，以修正前之規定，較有利於被告，則應
    依刑法第2 條第1 項前段，適用修正前刑法第41條第1 項前
    段規定，定其易科罰金折算標準。
  (二)刑法所定之結夥3 人加重竊盜罪，應以在場共同實施或在場
    參與分擔實施犯罪之人為限，不包括同謀共同正犯在內（最
    高法院76年臺上字第7210號判例意旨參照）。但司法院大法
    官會議釋字第109 號解釋又認「以自己共同犯罪之意思，事
    先同謀，而由其中一部分之人實施犯罪之行為者，均為共同
    正犯」，明示將「同謀共同正犯」包括於刑法總則第28條之
    「正犯」之中。準此，如在場共同實施，或在場參與分擔實
    施竊盜行為之人不及3 人，縱加上同謀之共同正犯後，刑法
    第28條所稱之共犯已達3 人以上，但因在場共同或參與分擔
    實施竊盜行為之人不及3 人，並不成立結夥3 人以上加重竊
    盜罪，該參與同謀之人亦僅能成立普通竊盜罪之共同正犯。
    經查，警員丁○○查獲本案時，現場僅有張佑任及陳泳儒2
    人，後透過張佑任及陳泳儒之供述，方循線查獲乙○○及戊○○，為檢辯雙方所不爭執，是在本件盜採砂石時，在場實
    行竊盜之人顯然僅有2 人【證人戊○○雖證稱其在本案發生
    時亦在現場督工（見本院卷第199 頁），然戊○○製作警局
    筆錄之時間係在案發後6 月餘，有其警詢筆錄在卷可憑（見
    偵卷第31頁），然若證人戊○○在案發時確實在現場，警方
    焉有不將現場負責人之證人戊○○帶回警局製作警詢筆錄之
    理，顯見證人戊○○之證詞悖於事實，不能採信】，參照前
    揭判例意旨，被告雖與之共同竊盜，亦僅能以普通竊盜罪論
    擬，不能以結夥3 人之加重竊盜罪相繩。是核被告所為，係
    犯刑法第320 條第3 項、第1 項之竊盜未遂罪。
  (三)被告與戊○○、張佑任及陳泳儒間，就前述竊盜犯行，有犯
    意聯絡與行為分擔，應依修正前刑法第28條之規定論以共同
    正犯。
  (四)被告已著手於竊盜行為之實行，而未發生竊得砂石之結果，
    為未遂犯，應依刑法第25條第2 項之規定減輕其刑。
  (五)爰審酌被告僱請張佑任及陳泳儒替戊○○從事盜採砂石之工
    作，誠屬不該，然本院念及被告獲取之利益僅有數佰元，張
    佑任等人盜採砂石之數量非鉅，作業時間非長，本案土地上
    之砂石因為警方及時趕到而未遭竊，並未造成國家損失，且
    被告現在務農，有正當的職業，且有妻子及5 個小孩需要照
    顧，業據被告供認在卷（見本院卷第208 頁反面），堪信其
    已從本案偵審過程中獲取教訓，無須以重刑論科即得達到教
    化及處罰之效果等一切情狀，量處如主文所示之刑。
  (六)本件被告之犯罪時間在96年4 月24日以前，核與中華民國96
    年罪犯減刑條例所定得減刑之要件相符，併予依同條例第2
    條第1 項第3 款、第7 條及第9 條之規定諭知其減得之刑及
    減刑後易科罰金之折算標準。
五、應適用之法律：
    依刑事訴訟法第455 條之1 第1 項、第3 項、第369 條第 1
    項前段、第364 條、第299 條第1 項前段，刑法第2 條第1
    項、第28條（修正前）、第320 條第3 項、第1 項、第25條
    第2 項、第41條第1 項前段（修正前），罰金罰鍰提高標準
    條例第2 條（修正前），現行法規所定貨幣單位折算新臺幣
    條例第2 條，中華民國96年罪犯減刑條例第2 條第1 項第3
    款、第7 條、第9 條，刑法施行法第1 條之第1 項、第2 項
    前段，判決如主文。
本案經檢察官丙○○到庭執行職務。
中    華    民    國    97    年    3     月     4    日
                  刑事第五庭  審判長法  官 侯 廷 昌
                                    法  官 藍 家 偉
                                    法  官 王 紹 銘
以上正本證明與原本無異。
不得上訴。
                                    書記官 洪 秀 虹
中    華    民    國    97    年    3     月    4     日
附錄論罪科刑法條全文：
中華民國刑法第320 條（普通竊盜罪、竊佔罪）
意圖為自己或第三人不法之所有，而竊取他人之動產者，為竊盜
罪，處5 年以下有期徒刑、拘役或500元以下罰金。
意圖為自己或第三人不法之利益，而竊佔他人之不動產者，依前
項之規定處斷。
前二項之未遂犯罰之。


司法院資訊處製作；財團法人民間司法改革基金會備份。
